【裁判字號】    95,易,389
【裁判日期】    951005
【裁判案由】    竊盜
【裁判全文】
臺灣基隆地方法院刑事判決               95年度易字第389號
公  訴  人  臺灣基隆地方法院檢察署檢察官
被      告  庚○○
指定辯護人  本院公設辯護人己○○
上列被告因竊盜案件，經檢察官提起公訴，並經本院合議庭裁定
由受命法官獨任行簡式審判程序後，檢察官聲請改依協商程序而
為判決，本院判決如下：
    主  文
庚○○連續竊盜，處有期徒刑壹年。又竊盜，處有期徒刑月，
如易科罰金，以新臺幣壹仟元折算壹日。又竊盜，處有期徒刑
月，如易科罰金，以新臺幣壹仟元折算壹日。又竊盜，處有期徒
刑月，如易科罰金，以新臺幣壹仟元折算壹日。又竊盜，處有
期徒刑月，如易科罰金，以新臺幣壹仟元折算壹日。又竊盜，
處有期徒刑月，如易科罰金，以新臺幣壹仟元折算壹日。又竊
盜，處有期徒刑月，如易科罰金，以新臺幣壹仟元折算壹日。
又竊盜，處有期徒刑月，如易科罰金，以新臺幣壹仟元折算壹
日。又竊盜，處有期徒刑月，如易科罰金，以新臺幣壹仟元折
算壹日。又竊盜，處有期徒刑月，如易科罰金，以新臺幣壹仟
元折算壹日。又竊盜，處有期徒刑月，如易科罰金，以新臺幣
壹仟元折算壹日。應執行有期徒刑年。
    事實及理由
一、本件犯罪事實、證據，除補引「被告於本院準備程序及審理
    時之自白」外，餘均引用如附件起訴書之記載。
二、本件經檢察官與被告於審判外達成協商之合意且被告已認罪
    ，其合意內容為：被告願受科刑範圍為起訴書犯罪事實(一)部
    分為有期徒刑1年，犯罪事實(二)部分為有期徒刑各3月，應執
    行有期徒刑3年。
    經查，上開協商合意並無刑事訴訟法第455條之4第1項所列
    情形之一，檢察官聲請改依協商程序而為判決，本院爰不經
    言詞辯論，於協商合意範圍內為協商判決，合予敘明。
三、應適用之法條：刑事訴訟法第455條之4第2項、第455條之8
    ，刑法第2條第1項、第56條（修正前）、第320條第1項、第
    51條第5款（修正前），刑法施行法第1條之1。
四、本判決除有刑事訴訟法第455條之4第1項第1款、第2款、第4
    款、第6款、第7款所定情形之一，或違反同條第2項規定者
    外，不得上訴。
五、如有上訴得上訴之情形，得自收受判決送達之日起10日內，
    向本院提出上訴書狀，上訴於第二審法院。
中    華    民    國    95    年    10    月    5     日
                  刑事第四庭法  官  王美婷
以上正本證明與原本無異。
本判決除有刑事訴訟法第455條之4第1項第1款、第2款、第4款、
第6款、第7款所定情形之一，或違反同條第2項規定者外，不得
上訴。
如有前揭除外情形，對於本件判決如有不服，應於收受送達後10
日內，向本院提出上訴書狀，上訴於臺灣高等法院，並按他造當
事人之人數附具繕本。
中    華    民    國    95    年    10    月    5     日
                            書記官  劉珍珍
附件：
臺灣基隆地方法院檢察署檢察官起訴書
                                     95年度偵緝字第441號
                                     95年度偵字第3637號
                                     95年度偵字第3713號
                                     95年度偵字第3856號
    被      告  庚○○  男  39歲（民國○○年○○月○日生）
                        住基隆市○○區○○街15巷7之3號
                        國民身分證統一編號：Ｚ000000000號
上列被告因竊盜等案件，業經偵查終結，認應該提起公訴，茲將
犯罪事實及證據並所犯法條分敘如下：
        犯罪事實
一、庚○○曾有贓物、懲治盜匪條例、偽造文書等前科，猶不知
    悔改。
  (一)庚○○意圖為自己不法之所有，基於概括之犯意，擔任基隆
    市○○路99號遠東戲院清潔工，曾向會計甲○○借用機車之
    便，於不詳時日，複製售票房及辦公室鑰匙。於民國95年5
    月16日22時34分，持上開複製鑰匙，至遠東戲院一樓售票房
    內竊得新台幣（下同）6萬元，再至地下一樓辦公室抽屜內
    竊得14萬元，得手後逃逸，款項花用殆盡。庚○○復於95年
    6月13日12時許，在基隆市文化中心展覽室竊取陳秀美所有
    之手提背包（內有3萬元、數位相機一台、金融卡二張、信
    用卡四張、身分證、健保卡等物），得手後逃逸。庚○○將
    現金拿走，其餘東西丟棄在基隆市中正公園廁所內。庚○○
    再於95年6月17日12時許，在基隆市○○路259號燦坤家電內
    ，竊得易力信W800I型手機一台（序號000000000000000 ）
    技嘉G-SMART型手機一台（序號000000000000000）技嘉
    G-CAM型手機一台（序號000000000000000），得手後逃逸。
    庚○○隨後持技嘉牌二支手機至基隆市○○路96號瀚洋通訊
    行轉賣給不知情之林坤榕，得款8000元。再至基隆市○○路
    49號睿暘通訊行轉賣給不知情之王秉鈞得款4000元。繼於95
    年6月19日23時許，在基隆市○○街16號香屋小吃店，趁戊○○不注意之際，竊取戊○○之皮包一個（內有現金600元
    、身分證、健保卡、化妝品、小皮夾、現金卡，LG手機一支
    等物），得手後逃逸。庚○○取走現金，其他物品丟棄在七
    堵市場附近。翌日庚○○持LG手機至基隆市○○路49號睿暘
    通訊行轉賣給不知情之王秉鈞得款300元。經甲○○報警，
    在售票房大門採集到庚○○指紋；經陳秀美調閱文化中心監
    視錄影帶，發現庚○○行竊；經燦坤家電店員陳慶熹、戊○○報警，循線查獲。
  (二)庚○○意圖為自己不法之所有，於95年7 月初某日10時許，
    在基隆市○○路2巷6號市立醫院辦公桌櫃子內，竊取壬○○
    所有女用皮包（內有現金4000元、、身分證、健保卡、駕照
    、金融四張、信用卡二張等物）得手後逃逸。庚○○將錢拿
    走，其他東西丟在基隆市○○路○○路口的垃圾筒內。經壬○○報警，庚○○到案坦承犯案，始查悉上情。
  (三)庚○○意圖為自己不法之所有，於95年7 月6 日下午1 時許
    ，在基隆市○○路屈臣氏商店內，趁丑○○不注意之際，竊
    取丑○○所有女用皮包、皮夾（內有6、7千元、身分證、健
    保卡、彰化銀行提款卡、中國信託金融卡），得手後逃逸。
    庚○○取走現金其餘東西丟棄在基隆市海軍醫院的廁所內，
    經旁人尋獲，送交警局通知丑○○領回。經丑○○報警，庚○○到案坦承犯案，始查悉上情。
  (四)庚○○意圖為自己不法之所有，於95年7 月11日18時許，在
    基隆市○○路253號寶評書店二樓櫃檯內竊取徐淳鈴所有手
    提包一個（內有小皮夾、1000元、諾基亞611型手機一支、
    身分證、健保卡、郵局存摺等物），得手後逃逸。手機於當
    日持至基隆市○○路45號睿暘通訊行轉賣給不知情之余林成
    得款4000元其他東西則丟在吉祥大樓樓梯間消防栓旁。嗣後
    為旁人尋獲送交警局，由徐淳鈴領回皮包、皮夾、存摺等物
    。庚○○到案坦承犯案，始查悉上情。
  (五)庚○○意圖為自己不法之所有，於95年7 月14日10時50分許
    ，在基隆市○○路94號亞森咖啡館竊取詹巧玲所有之皮包（
    內有身分證、健保卡、400元及銀色手機一支等物），竊取
    丁○○所有之綠色肩包（內有600元、身分證、健保卡、金
    融卡二張、衣服等物），得手後逃逸。庚○○取走錢及手機
    ，其餘東西丟棄在基隆市○○路派出所對面至善大樓2 樓，
    手機很舊賣不出去隨後丟棄。詹巧玲及丁○○之身分證、健
    保卡事後為旁人尋獲送交警局領回。庚○○逃逸時為監視錄
    影器拍攝到手持贓物。庚○○到案坦承犯案，始查悉上情。
  (六)庚○○意圖為自己不法之所有，於95年7 月19日16時許，在
    基隆市○○路11號誠品書局一樓櫃檯竊取癸○○所有之皮夾
    （內有四千元、身分證、健保卡、提款卡三張、信用卡三張
    、現金卡一張等物）得手後逃逸。錢為庚○○取走，其他東
    西丟棄在基隆市廟口附近的垃圾筒內。事後僅尋獲現金卡一
    張，庚○○到案坦承犯案，始查悉上情。
  (七)庚○○意圖為自己不法之所有，於95年7 月20日18時許，在
    基隆市○○路39號海軍醫院辦公室內竊取寅○○所有之女用
    皮包（內有約5、6千元、美金50元、身分證、健保卡、駕照
    、一個金墜子）得手後逃逸。庚○○拿走錢及金墜子，其他
    的丟在海軍醫院附近的人行地下道內，金子拿去銀樓賣掉，
    售得1060元。庚○○逃離時為海軍醫院監視器拍攝到，庚○○到案坦承犯案，始查悉上情。
  (八)庚○○意圖為自己不法之所有，於95年7 月22日15時43分許
    ，在基隆市○○路3 巷1 號（風林火山泡沫紅茶店）內竊取
    卯○○所有之皮夾一個（內有身分證、健保卡、學生證、行
    車執照及6、7千元等物）得手後逃逸。庚○○拿走現金，其
    他的東西丟棄在忠二路派出所對面至善大樓住家的信箱內，
    。民眾尋獲送交警局，通知卯○○領回。庚○○到案坦承犯
    案，始查悉上情。
  (九)庚○○意圖為自己不法之所有，於95年7 月24日20時30分，
    在基隆市○○路216 號摩斯漢堡店二樓辦公室內竊取蔡于宜
    所有之小背包（內有小皮夾、500 元、國際牌手機ＧＤ88型
    、駕照、健保卡等物），竊取乙○○所友小背包（內有零錢
    包、100 元、華碩及ＢＥＮＱ二支手機、學生證一張、公車
    票一張等物），竊取陳蕙如所有之女用背包（內有400 元、
    身分證、健保卡、提款卡等物），竊取子○○所有之背包（
    內有牛仔褲一條、衣服一件等物），竊取郭綺雯所有之女用
    皮包一個（內有1千多元、MOTOROLA手機Ａ732型、身分證、
    健保卡、計算機一只、駕照一張、金融卡一張、信用卡二張
    等物）得手後逃逸。庚○○取走錢及手機，其餘東西均丟棄
    在基隆市廟口旁的防火巷內。MOTOROLA手機Ａ732 型及國際
    牌手機ＧＤ88型庚○○持至基隆市○○路49號睿暘通訊行轉
    賣給不知情之王秉鈞得款1500元。民眾尋獲上開丟棄物，送
    交警局，蔡于宜領回小皮夾、駕照、健保；乙○○領回小皮
    包、學生證；陳蕙如領回皮包、身分證、健保卡、提款卡；
    子○○領回背包、牛仔褲、衣服；郭綺雯領回女用皮包、身
    分證、健保卡、計算機、駕照、金融卡、信用卡一張。庚○○到案坦承犯案，始查悉上情。
  (十)庚○○意圖為自己不法之所有，於95年7 月28日9 時許，在
    基隆市○○路43號一元堂美食館內竊取辛○○○所有之女用
    皮包（內有1千多元、身分證、健保卡、提款卡2張、金融卡
    4張、信用卡2張等物）得手後逃逸。庚○○將錢取走，其餘
    東西則丟棄在基隆市中正公園主普壇附近。庚○○到案坦承
    犯案，始查悉上情。
  (十一)庚○○意圖為自己不法之所有，於95年7 月28日11時許，在
    基隆市○○路30號新昆明醫院內的辦公室內竊取丙○○所友
    皮包（內有500 元、醫院請款單據），得手後逃逸。庚○○
    到案坦承犯案，始查悉上情。
二、案經基隆市警察局第一分局報告偵辦。
        證據並所犯法條
一、訊據被告庚○○對上街犯行均坦承不諱，核與被害人甲○○
    、陳秀美、陳慶熹、戊○○、壬○○、丑○○、徐淳鈴、詹
    巧玲、丁○○、癸○○、寅○○、卯○○、蔡于宜、乙○○
    、陳蕙如、子○○、郭綺雯、辛○○○、丙○○等人指訴之
    情節相符，並有贓物認領保管單、手機資源回收契約書影本
    二張、中古手機買賣合約書影本二張、切結書影本二張及監
    視器翻拍之照片四張在卷可資佐證，被告犯嫌應堪認定。
二、核被告所為係犯刑法第320 條第1 條之竊盜罪嫌。犯罪事實
    (一)部分係刑法修正前所犯，被告先後多次犯行，時間緊接，
    所犯係犯罪構成要件相同之罪，顯係基於概括犯意為之，請
    依連續犯論處，並加重其刑。犯罪事實(二)至(十一)部分，係刑法
    修正後所犯，請予分論併罰。被告於短期期間內犯下多起竊
    盜案件，嚴重影響治安，請判處被告有期徒刑二年，以資懲
    戒。末查，被告短期內連續犯下多起竊盜案，顯見其有犯竊
    盜罪之習慣，請依竊盜犯贓物犯保安處分條例第3條第1項第
    1款之規定，諭知於刑之執行前令入勞動場所強制工作，以
    資矯治。
三、依刑事訴訟法第251 條第1 項提起公訴。
    此  致
臺灣基隆地方法院
中    華    民    國    95    年    9     月    8     日
                              檢察官  林  明  志
本件正本證明與原本無異
中    華    民    國    95    年    9     月    11    日
                              書記官  陶  愛  玲
附錄所犯法條：
刑法第320條第1項
    意圖為自己或第三人不法之所有，而竊取他人之動產者，為
    竊盜罪，處5年以下有期徒刑、拘役或5百元以下罰金。


司法院資訊處製作；財團法人民間司法改革基金會備份。
